臺灣桃園地方法院民事裁定              100年度抗字第104號
抗  告  人  廖好
相  對  人  李嘉松
上列抗告人因與相對人李嘉松間本票裁定事件，抗告人對於中華
民國100 年7 月27日本院司法事務官100 年度司票字第3448號第
一審裁定提起抗告，本院裁定如下：
    主    文
抗告駁回。
抗告程序費用新臺幣壹仟元由抗告人負擔。
    理    由
一、按執票人向本票發票人行使追索權時，得聲請法院裁定後強
    制執行，票據法第123 條定有明文。次按本票執票人，依票
    據法第123 條規定，聲請法院裁定許可對發票人強制執行，
    性質上係屬非訟事件，此項聲請之裁定及抗告法院之裁定，
    僅依非訟事件程式以審查強制執行許可與否，並無確定實體
    上法律關係存否之效力，如發票人就票據債務之存否有爭執
    時，應由發票人另提起訴訟，以資解決（最高法院56年台抗
    字第714 號、57年台抗字第76號判例要旨參照）；又執票人
    執記載免除作成拒絕證書之本票裁定准予強制執行時，非但
    毋庸提出已為付款提示之證據，且受聲請之法院亦僅就本票
    形式上之要件是否具備予以審查即為已足。
二、本件抗告意旨略以：原裁定所示本票非抗告人自願之情況下
    所簽，為此提起抗告，請求原裁定廢棄云云。
三、經查：本件相對人主張其執有抗告人所簽發，如原裁定所示
    之本票1 紙（以下簡稱系爭本票），並免除作成拒絕證書，
    詎屆期提示未獲付款，依票據法第123 條聲請裁定許可強制
    執行等情，已據其提出本票1 紙為證據。經查，相對人提出
    之系爭本票，已記載發票人、發票日、發票地、票面金額等
    項，系爭本票雖未記載付款地，惟發票人即抗告人之住所設
    於桃園縣八德市○○路16之1 號，業據抗告人收受原本票裁
    定，有送達證書1 紙附卷可稽（見原審卷第10頁），依票據
    法第120 條第4 項、第5 項之規定，應以上址為付款地，核
    屬本院轄區，則原裁定予以准許，形式上審查即無不合。抗
    告人上揭所述縱令屬實，亦係其與相對人間實體上法律關係
    之爭執問題，依首揭法律規定及最高法院判例意旨，應由抗
    告人另行提起訴訟，以資解決，並非本件非訟程式所得審究
    。從而，本件抗告，為無理由，應予駁回。
四、據上論結，本件抗告為無理由，依非訟事件法第46條、第21
    條第2 項、第24條第1 項，民事訴訟法第495 條之1 第1 項
    、第449 條第1 項、第78條，裁定如主文。
中    華    民    國   100    年    9     月    30    日
                  民事第三庭  審判長法  官  黃漢權
                                    法  官  陳筱蓉
                                    法  官  陳心婷
正本係照原本作成。
如不服本裁定，僅得於收受本裁定正本送達後10日內，以適用法
規顯有錯誤為理由，向本院提出再抗告狀，（須附繕本一份及繳
納再抗告裁判費新台幣1,000 元），經本院許可後紿可再抗告。
中    華    民    國   100    年    9     月    30    日
                                    書記官  李湘鈴